臺灣士林地方法院民事裁定
110年度小上字第85號
上  訴  人  蕭景方  

被上訴人    鍾東樺  

上列當事人間請求侵權行為損害賠償事件，上訴人對於中華民國
110 年3 月25日本院士林簡易庭108 年度士小字第1117號第一審
判決，提起上訴，本院裁定如下：
    主  文
上訴駁回。
第二審訴訟費用新臺幣壹仟伍佰元由上訴人負擔。
    理  由
一、按關於請求給付金錢或其他代替物或有價證券之訴訟，其標
    的金額或價額在新臺幣（下同）10萬元以下者，適用小額程
    序；又對於小額訴訟之第一審裁判之上訴，非以其違背法令
    為理由不得為之，民事訴訟法第436 條之8 第1 項、第436
    條之24第2 項分別定有明文。次按上訴狀內應記載上訴理由
    ，表明下列各款事項：「一、原判決所違背之法令及其具體
    內容。二、依訴訟資料可認為原判決有違背法令之具體事實
    。」民事訴訟法第436 條之25亦有明定。是當事人對小額訴
    訟之第一審裁判上訴，其上訴狀應就第一審判決如何違背法
    令為具體之指摘，並揭示該法規之條項或其內容，若係成文
    法以外之法則，應揭示該法則之旨趣，倘為司法院解釋或最
    高法院之判例，則應揭示該解釋之字號或其內容，或揭示如
    何當然違背法令之事實，上訴狀如未依此項方法表明者，即
    難認為已對原審判決之違背法令有具體之指摘（最高法院71
    年台上字第314 號判決意旨參照）。
二、本件訴訟標的金額為10萬元以下，原審依小額訴訟程序審理
    ，上訴人對於該小額訴訟第一審判決不服，提起本件上訴。
    上訴意旨略以：被上訴人於LINE群組「宏盛新世界住戶交流
    群」（下稱系爭群組）發表「蕭景方去年騙大家他是區權人
    」及「現在被告偽造文書，背信」之言論均為事實陳述而非
    意見表達，自應有對其所陳述之事為真偽判定之必要，惟原
    審卻違背證據法則之舉證責任，不僅未要求被上訴人就其所
    述之事善盡舉證責任，反係以被上訴人所述均僅為意見表達
    ，對事實之推定亦未憑證據，僅憑個人臆測未有何法律依據
    ，原判決有違反論理法則、經驗法則及證據法則等違背法令
    之事由，爰請求予以廢棄原判決，改判被上訴人應給付上訴
    人10萬元及自起訴狀繕本送達翌日起至清償日止，按週年利
    率百分之五計算之利息等語。
三、經查，上訴人之上訴理由係對原審認定被上訴人之行為有無
    構成侵權行為事實加以指摘，僅係就原審所為之事實認定、
    證據取捨為爭執，並未具體指稱原審判決依其認定事實之結
    果，就何項法規消極不予適用或適用不當而足以影響判決之
    基礎。揆諸首揭規定及說明，本件上訴尚難認為合法，應予
    駁回。
四、本件第二審訴訟費用，確定如主文第2 項所示金額，並應由
    上訴人負擔。
五、據上論結，依民事訴訟法第436條之32第1項、第2項、第444
    條第1 項、第436條之19第1項、第95條、第78條，裁定如主
    文。
中　　華　　民　　國　　110 　年　　11　　月　　4 　　日
                民事第二庭審判長法  官  陳  章  榮
                                法  官  方  鴻  愷
                                法  官  辜  漢  忠
以上正本係照原本作成。
本件裁定不得再抗告。
中　　華　　民　　國　　110 　年　　11　　月　　4 　　日
                                 書記官  潘  盈  筠